Images des répertoires du notaire Mathurin Fournier pour l'étude III
Archives nationales de France
Images des répertoires du notaire Mathurin Fournier pour l'étude III
22 avril 1630 - 8 juillet 1643
MC/RE/III/3, MC/RE/III/9
Etude III; Fournier, Mathurin
2 registres
Archives nationales de France
Minutes et répertoires: la loi 2008-696 du 15 juillet 2008 relative aux archives a fixé à 75 ans à compter de la date de l'acte, ou à 25 ans à compter de la date du décès de l'intéressé si ce délai est plus bref, le délai de communication des minutes et répertoires des notaires; ce délai est porté à 100 ans à compter de la date de l'acte si le document se rapporte à un mineur (code du Patrimoine, articles L213-2, 4e d et 5e).
Autres documents de l'étude (dossiers de clients, comptabilité...): s'agissant d'archives privées, ces documents sont communicables selon les modalités fixées par le déposant ou le donateur.
Certains documents ne sont pas accessibles sous leur forme originale en raison de leur mauvais état de conservation.
Registres entrés aux Archives nationales en 1942.
Images des répertoires de l’étude III
Archives de l'étude III
répertoire d'officier public ministériel
- Répertoire chronologique pour la période du 1er janvier 1634 au 6 février 1640, 1er janvier 1634 - 6 février 1640; MC/RE/III/3; Ce répertoire comporte 41 feuillets et fait partie d'un registre de 57 feuillets de papier manuscrits, hauteur 33 x largeur 25 cm. Le registre est en bon état, il a été restauré.
  Registre folioté en 2003 (foliotation non visible à l'écran)
  Le registre contient aussi le répertoire des notaires Guillaume I Herbin pour la période du 15 janvier 1588 au 4 juillet 1589, et Antoine Gaultier pour la période du 11 août 1656 au 30 juin 1659.
  Le répertoire contient les informations suivantes: 1. mois de l'année; 2. nature de l'acte; 3. date du jour; 4. nom, prénom des parties
  L'année 1637 ainsi que les deux tiers de l'année 1638 manquent.
  répertoire
  - Liste chronologique des actes pour la période du 1er janvier au 31 décembre 1634, 1er janvier - 31 décembre 1634; 12 r°-19 r°; 8 feuillets
  - Liste chronologique des actes pour la période du 2 janvier au 30 décembre 1635, 2 janvier - 30 décembre 1635; 19 r°-25 r°; 7 feuillets
  - Liste chronologique des actes pour la période du 2 janvier au 30 décembre 1636, 2 janvier - 30 décembre 1636; 25 r°-31 r°; 7 feuillets
  - Liste chronologique des actes pour la période du 1er octobre au 31 décembre 1638, 1er octobre - 31 décembre 1638; 32 r°-33 v°; 2 feuillets
  - Liste chronologique des actes pour la période du 1er janvier au 31 décembre 1639, 1er janvier - 31 décembre 1639; 33 v°-40 v°; 8 feuillets
  - Liste chronologique des actes pour la période du 1er janvier au 6 février 1640, 1er janvier - 6 février 1640; 41 r°-41 v°; 2 feuillets
- Répertoire chronologique pour la période du 22 avril 1630 au 8 juillet 1643, 22 avril 1630 - 8 juillet 1643; MC/RE/III/9; Ce répertoire comporte 106 feuillets et fait partie d'un registre de 355 feuillets de papier manuscrits, hauteur 35 x largeur 22 cm. Le registre est en mauvais état, de nombreux feuillets sont déchirés, rongés, et tachés par l'encre et l'humidité. Certains feuillets, pour les années 1632, 1633 et 1638 sont en double, et ne suivent pas l'ordre chronologique.
  Le registre contient aussi le répertoire du notaire Antoine Gaultier pour la période du 9 juillet 1643 au 4 avril 1663.
  Le répertoire contient les informations suivantes: 1. mois de l'année; 2. nature de l'acte; 3. date du jour; 4. nom, prénom des parties.
  - Liste chronologique des actes pour la période du 22 avril au 31 décembre 1630, 22 avril - 31 décembre 1630; 1 r°-4 v°; 4 feuillets
  - Liste chronologique des actes pour la période du 3 janvier au 31 décembre 1631, 3 janvier - 31 décembre 1631; 4 v°-11 v°; 8 feuillets
  - Liste chronologique des actes pour la période du 1er janvier au 31 décembre 1632, 1er janvier - 31 décembre 1632; 11 v°-19 v°; 9 feuillets
  - Liste chronologique des actes pour la période du 1er janvier au 31 décembre 1633, 1er janvier - 31 décembre 1633; 19 v°-27 r°; 9 feuillets
  - Liste chronologique des actes pour la période du 17 août au 31 décembre 1632, 17 août - 31 décembre 1632; 28 r°-30 r°; 3 feuillets
  - Liste chronologique des actes pour la période du 1er janvier au 31 décembre 1633, 1er janvier - 31 décembre 1633; 30 r°-38 v°; 9 feuillets
  - Liste chronologique des actes pour la période du 1er janvier au 31 décembre 1634, 1er janvier - 31 décembre 1634; 38 v°-41 v°; 4 feuillets
  - Liste chronologique des actes pour la période du 2 janvier au 30 décembre 1635, 2 janvier - 30 décembre 1635; 42 r°-48 v°; 7 feuillets
  - Liste chronologique des actes pour la période du 2 janvier au 30 décembre 1636, 2 janvier - 30 décembre 1636; 48 v°-56 v°; 9 feuillets
  - Liste chronologique des actes pour la période du 2 janvier au 31 décembre 1637, 2 janvier - 31 décembre 1637; 56 v°-64 v°; 9 feuillets
  - Liste chronologique des actes pour la période du 1er janvier au 31 décembre 1638, 1er janvier - 31 décembre 1638; 64 v°-78 r°; 15 feuillets
  - Liste chronologique des actes pour la période du 1er janvier au 29 décembre 1639, 1er janvier - 29 décembre 1639; 79 r°-87 v°; 9 feuillets
  - Liste chronologique des actes pour la période du 1er janvier au 27 décembre 1640, 1er janvier - 27 décembre 1640; 88 r°-92 v°; 5 feuillets
  - Liste chronologique des actes pour la période du 2 janvier au 30 décembre 1641, 2 janvier - 30 décembre 1641; 93 r°-98 r°; 6 feuillets
  - Liste chronologique des actes pour la période du 6 janvier au 30 décembre 1642, 6 janvier - 30 décembre 1642; 98 r°-103 v°; 6 feuillets
  - Liste chronologique des actes pour la période du 2 janvier au 8 juillet 1643, 2 janvier - 8 juillet 1643; 104 r°-106 v°; 3 feuillets